# 求助陈版主逾期委贷减值计提

提问人：shuibing1122 时间：2018-03-15 20:41:51
陈老师，您好，我想请教一下关于逾期委贷减值计提的问题 逾期委贷两年以上，有担保公司担保但担保公司未代偿，如果没有其它抵押物或查封物，该计提多少减值准备合适？ 如果上面的逾期两年以上的委贷有查封物，但我不清楚前面有没有抵押，也不知道公司的查封是几轮，我通过什么途径能等得知本公司查封轮次及前面查封或抵押的债权价值？ 如果无法查出查封的轮次和前面查封的债权价值，但有评估公司对查封资产的评估报告，我该如何计提减值准备或该如何处理？ 如果能查清轮次及前面查封的债权价值，那评估值涵盖不了的委贷要全额计提减值还是按一定比例计提？ 另外，如果担保公司有反担保资产，反担保资产的评估价值能不能做为我们计提减值的依据？

回答人：chenyiwei
采用个别认定法，综合考虑你在主帖中提到的各方面信息，以及关于债务人及其担保人的还款意愿和财务状况的信息，合理估计可收回金额。对于担保物的权属、查封和设置他项权利的情况，可委托律师查询并出具法律专业意见。